【裁判字號】    95,交易,48
【裁判日期】    950417
【裁判案由】    過失傷害
【裁判全文】
臺灣板橋地方法院刑事判決              95年度交易字第48號
公  訴  人  臺灣板橋地方法院檢察署檢察官
被      告  乙○○
上列被告因過失傷害案件，經檢察官提起公訴（九十五年度偵緝
字第一一八號），被告於準備程序認罪，本院以簡式審判程序判
決如下：
    主  文
乙○○從事業務之人，因業務上之過失傷害人者，處拘役伍拾日
，如易科罰金，以佰元折算壹日。
    事  實
一、乙○○以駕駛營業小客車載運乘客為業，為從事業務之人。
    其於民國九十四年五月七日零時三十分許，駕駛車牌號碼為
    ８１６－ＣＮ號營業小客車，沿臺北縣新莊市○○路往臺北
    縣樹林市方向行駛，途經臺北縣新莊市○○路與瓊林南路口
    時，本應注意車前狀況並隨時採取必要之安全措施，及車輛
    行駛至交岔路口時，其行進、轉彎應遵守燈光號誌，而當時
    雖係夜間雨天且視距不良，但該地係柏油路面且無缺陷，並
    無其他障礙物，亦無其他不能注意之情事，竟疏未注意，於
    尚未通過上開路口時即見燈光號誌已轉換成黃燈，卻未依規
    定減速停車而搶黃燈行駛，更於通過上開路口後未注意車前
    狀況，適有甲○○騎乘車號為ＬＤ３－３２０號重型機車自
    臺北縣新莊市○○○路欲左轉往新樹路方向行駛，乙○○因
    閃避不及而撞倒甲○○所騎乘前揭機車，致甲○○受有左肩
    、左肘、左腕、右膝及右踝等挫擦傷等傷害。嗣乙○○隨即
    於犯罪被發覺前，在現場向臺北縣政府警察局新莊分局丹鳳
    派出所警員自首而接受裁判，因而查悉上情。
二、案經甲○○訴由臺北縣政府警察局新莊分局報請臺灣板橋地
    方法院檢察署檢察官偵查起訴。
    理  由
一、上開犯罪事實，業據被告乙○○於偵訊及本院審理時坦承不
    諱，核與告訴人之指訴大致相符，並有新莊分局道路交通事
    故當事人登記聯單、臺北縣立醫院驗傷診斷書、道路交通事
    故調查報告表、道路交通事故調查報告表(一)(二)、現場及車損
    照片十七張等附卷可稽，應足擔保被告前揭自白之真實性。
    又告訴人雖指訴被告當時為闖紅燈，非搶黃燈等語，惟按告
    訴人之告訴，本以使被告受刑事訴追為目的，故其陳述是否
    與事實相符，自應調查其他證據，以資審認，苟其所為攻擊
    之詞，尚有瑕疵，則在此瑕疵未予究明以前，即不能遽採為
    斷罪之基礎（最高法院六十九年臺上字第一五三一號判例參
    照）。本案被告究係闖紅燈或搶黃燈，告訴人與被告各執一
    詞，因無其他目擊證人可以證實當時之號誌變換情形，亦乏
    其他物證可資參佐，復參以本件車禍事故乃事出突然，一般
    人甚難深刻確定肇事前之燈號變換情形，是告訴人此項指訴
    是否屬實，容有疑義，本諸「罪疑有他，利於被告」之證據
    法則，即應為有利於被告之認定。至於道路交通事故調查報
    告表及舉發違反道路交通事件通知單雖均記載被告係闖紅燈
    ，惟因此等文書乃員警於肇事後趕抵現場時依據告訴人之陳
    述而製作，自難據為被告不利認定之依據，附此說明。次按
    車輛行駛至交岔路口，其行進、轉彎，應遵守燈光號誌或交
    通警察之指示；又圓形黃燈用以警告車輛駕駛人及行人，表
    示紅色燈號即將顯示，屆時將失去通行路權，此為道路交通
    安全規則第一百零二條第一項第一款，道路交通標誌標線號
    誌設置規則第二百零六條第四項分別定有明文。被告駕駛車
    輛自應盡上開注意義務，且依附卷之交通事故調查報告所載
    及現場照片所示，當時雖係夜間雨天且視距不良，但該地係
    柏油路面且無缺陷，並無其他障礙物，亦無其他不能注意之
    情事，且被告為職業駕駛人，本應格外謹慎駕駛，竟疏未注
    意，於尚未通過上開路口時即見燈光號誌已轉換成黃燈，卻
    未依規定減速停車而搶黃燈行駛，更於通過上開路口後未注
    意車前狀況，以致肇事，其過失行為與告訴人受傷之結果間
    應有因果關係，自應負業務過失傷害罪責甚明，本件事證明
    確，被告犯行堪以認定。
二、被告當時係以駕駛計程車為業，乃從事業務之人，核其所為
    ，係犯刑法第二百八十四條第二項前段之業務過失傷害罪。
    次按對於未發覺之罪自首而受裁判者，減輕其刑，刑法第六
    十二條前段定有明文。本案被告於肇事後，即在現場等候員
    警到場處理，並於員警尚未確認車禍之肇事者之前，即表示
    自己為肇事者，而表示願意接受裁判之意，有新莊分局道路
    交通事故肇事人自首情形紀錄表（他字卷第十五頁）在卷可
    查，應依前揭規定減輕其刑。爰審酌被告過失之程度及告訴
    人受傷之情形、智識程度（高中畢業）、犯後於本院審理時
    雖曾表示願賠償告訴人之損失，告訴人亦已主動將請求賠償
    金額自新臺幣五萬元降至三萬五千元，惟迄今仍然無法達成
    和解，亦未取得告訴人之諒解，及犯後態度等一切情狀，量
    處如主文所示之刑，並諭知如易科罰金之折算標準。
三、末按除被告所犯為死刑、無期徒刑、最輕本刑為三年以上有
    期徒刑之罪或高等法院管轄第一審案件者外，於前條第一項
    程序進行中，被告先就被訴事實為有罪之陳述時，審判長得
    告知被告簡式審判程序之旨，並聽取當事人、代理人、辯護
    人及輔佐人之意見後，裁定進行簡式審判程序，刑事訴訟法
    第二百七十三條之一第一項定有明文。查本件被告所犯過失
    傷害之法定本刑為「一年以下有期徒刑、拘役或一千元以下
    罰金」，並非最輕本刑三年以上有期徒刑之罪，且被告於九
    十五年年四月三日準備程序進行中，復就被訴事實為有罪之
    陳述，經告知被告簡式審判程序之旨，被告及公訴人對於本
    件改依簡式審判程序審理亦均表示無意見，是本院合議庭即
    依前揭刑事訴訟法規定，裁定本件進行簡式審判程序，附此
    說明。
據上論結，應依刑事訴訟法第二百九十九條第一項前段、第二百
七十三條之一第一項，刑法第二百八十四條第二項前段、第六十
二條前段、第四十一條第一項前段，罰金罰鍰提高標準條例第一
條前段、第二條，判決如主文。
本案經檢察官王家春到庭執行職務。
中    華    民    國    95    年    4     月    17    日
                  刑事第八庭?法  官?楊  明  佳
上列正本證明與原本無異。
如不服本判決，應於判決送達後十日內向本院提出上訴狀（應附
繕本），上訴於臺灣高等法院。
                              書記官  黃  炎  煌
中    華    民    國    95    年    4     月    17    日
附錄法條：
刑法第二百八十四條
因過失傷害人者，處六月以下有期徒刑、拘役或五百元以下罰金
，致重傷者，處一年以下有期徒刑、拘役或五百元以下罰金。
從事業務之人，因業務上之過失傷害人者，處一年以下有期徒刑
、拘役或一千元以下罰金，致重傷者，處三年以下有期徒刑、拘
役或二千元以下罰金。


司法院資訊處製作；財團法人民間司法改革基金會備份。
